臺灣高雄地方法院民事裁定
109年度消債清字第287號
聲  請  人  羅美玲  
0000000000000000

0000000000000000

代  理  人  洪千琪律師
上列當事人因消費者債務清理事件聲請清算，本院裁定如下：
    主  文
聲請人羅美玲自中華民國一一○年五月六日下午四時起開始清算
程序。
命司法事務官進行本件清算程序。
    理  由
一、聲請意旨略以：伊有不能清償債務情事，前向本院聲請調解
    債務清償方案，惟調解不成立。伊又未經法院裁定開始更生
    程序或許可和解或宣告破產，爰聲請清算等語。
二、按債務人不能清償債務或有不能清償之虞者，得依本條例所
     定更生或清算程序，清理其債務；債務人於法院裁定開始
    更生程序或許可和解或宣告破產前，得向法院聲請清算；法
    院開始清算程序之裁定，應載明其年、月、日、時，並即時
    發生效力；法院開始更生或清算程序後，得命司法事務官進
    行更生或清算程序，必要時得選任律師、會計師或其他適當
    之自然人或法人1人為監督人或管理人，消費者債務清理條
    例（下稱消債條例）第3條、第80條前段、第83條第1項、第
    16條第1項分別定有明文。
三、經查：
  ㈠聲請人前於民國110年9月23日提出債權人清冊，向本院聲請
    調解債務清償方案，經本院109年度司消債調字第564號受理
    ，於109年10月21日調解不成立，聲請人於同日以言詞聲請
    清算等情，業經本院依職權調閱上開調解卷宗核閱無訛。
  ㈡聲請人於107年度至108年度申報所得各為新臺幣（下同）180
    ,125元、441,710元，平均每月所得各為15,010元、36,809
    元（本裁定計算式均採元以下4捨5入），名下有公同共有之
    土地1筆，聲請人應有部分現值約10,039元，並有三商美邦
    人壽保單解約金938元（前於107年5月24日、7月132日各領
    取9,500元醫療保險金、10,004元醫療保險金，另原為保單
    號碼000000000000、000000000000號保單之要保人，於107
    年7月23日變更要保人為四女李欣倩），全球人壽保單部分
    ，於107年7月17日將要保人由聲請人變更為三女李欣霖（前
    於107年6月11日、108年7月11日、108年11月27日、108年12
    月30日各領取30,540元、18,088元、2,309元、15,996元醫
    療保險金），另聲請人原有屏東縣○○鄉○○段000地號土地，
    於109年11月6日經內政部徵收，領得徵收補金11,638元；又
    聲請人自107年6月25日起於社團法人高雄市愛家倍照顧關懷
    協會任居家服務員，107年10月至12日收入共計101,276元，
    108年共計482,602元，109年1月至10月平均每月收入（含端
    午、中秋禮金、年終獎金）約37,984元【計算式：（40,063
    ＋35,762＋31,815＋36,478＋35,043＋33,285＋41,047＋40,695＋38
    ,661＋35,991）÷10＋（600＋600＋12,000）÷12＝37,984】，另1
    07年7月2日至109年1月29日共領取照服員就業獎勵津貼108,
    000元，未領取其他補助或給付，成年子女未給付扶養費等
    情，有財政部高雄國稅局107年度至108年度綜合所得稅各類
    所得資料清單及財產歸屬資料清單【本院109年度司消債調
    字第564號卷（下稱調卷）第13至14頁】、稅務電子閘門財
    產所得調件明細表（本案卷第122頁）、財產及收入狀況說
    明書（調卷第4頁）、債權人清冊（調卷第3頁）、戶籍謄本
    （調卷第7頁）、勞工保險被保險人投保資料表（調卷第25
    至26頁）、個人商業保險查詢結果表（本案卷第97頁）、財
    團法人金融聯合徵信中心前置協商專用債權人清冊（調卷第
    16至18頁）、信用報告（調卷第19至21頁）、社會補助查詢
    表（本案卷第45至46頁）、高雄市政府都市發展局函（本案
    卷第68頁）、勞動部勞動力發展署高屏澎東分署函（本案卷
    第47頁、第135頁、第150頁）、勞動部勞工保險局函（本案
    卷第48頁）、土地登記謄本（本案卷第98至101頁、第107頁
    ）、存簿（本案卷第102至105頁）、缺工補助金一覽表（調
    卷第24頁）、在職證明書（本案卷第50頁）、社團法人高雄
    市愛家倍照顧關懷協會陳報狀（本案卷第51至67頁）、薪資
    明細表（調卷第22至23頁、本案卷第84至95頁）、三商美邦
    人壽保險股份有限公司函（本案卷第49頁）、全球人壽保險
    股份有限公司函（本案卷第74至76頁）、本院執行命令（本
    案卷第27至30頁）等附卷可參。依聲請人上述工作、收入情
    形，認以聲請人109年1月至10月平均每月收入約37,984元，
    核算其現在償債能力之基礎，堪認妥適。
  ㈢關於聲請人個人日常必要支出部分，聲請人主張每月支出16,
    000元（含房屋租金4,000元）乙情，並提出租賃契約書（本
    案卷第145至147頁）為證。按債務人必要生活費用，以最近
    1年衛生福利部或直轄市政府所公告當地區每人每月最低生
    活費1.2倍定之，清債條例第64條之2第1項定有明文。110年
    度衛福部社會司所公告高雄市最低生活費為13,341元，1.2
    倍為16,009元，聲請人主張每月必要支出約16,000元，尚屬
    合理，應予採計。
  ㈣綜上所述，聲請人每月平均收入約37,984元，扣除必要生活
    費16,000元後，尚餘21,984元。而聲請人目前負債總額為48
    ,590,969元（調卷第48至66頁、本案卷第69至73頁，包括：
    華南銀行、台灣銀行、元大國際資產管理股份有限公司），
    扣除聲請人所有不動產現值、三商美邦人壽保單解約金共計
    10,977元後，以上開餘額按月攤還結果，至少約須184年【
    計算式：（47,590,969－10,977）÷21,984÷12＝184】始能清
    償完畢，堪認聲請人確有不能清償債務之情事。從而，聲請
    人向本院聲請清算，應予准許，並命司法事務官進行本件清
    算程序。
四、依消債條例第11條第1 項、第83條第1 項、第16條第1 項，
    裁定如主文。
中　　華　　民　　國　 110　　年　　5 　　月　　6 　　日
              　　民事庭　　法　官　賴寶合
以上正本係照原本作成。
本裁定不得抗告。
中　　華　　民　　國　 110　　年　　5 　　月　　6 　　日
  　                        書記官　胡美儀